【裁判字號】    95,交聲,618
【裁判日期】    950807
【裁判案由】    聲明異議
【裁判全文】
臺灣彰化地方法院交通事件裁定        95年度交聲字第618號
原處分機關  交通部公路總局台中區監理所彰化監理站
異議人即    甲○○
受處分人
上列異議人即受處分人（下簡稱受處分人）因違反道路交通管理
處罰條例案件，對於交通部公路總局臺中區監理所彰化監理站
95年6月21日彰監四字第裁64─I00000000號裁決書不服，聲明異
議，本院裁定如下：
    主  文
異議駁回。
    理  由
一、按汽車駕駛人，駕駛執照吊扣期間駕車者，處新臺幣（下同
    ）6千元以上1萬2千元以下罰鍰；又第1項第7款並吊銷其駕
    駛執照，道路交通管理處罰條例第21條第1項第7款、第4項
    分別定有明文。且汽車駕駛人，曾依本條例其他各條規定吊
    銷駕駛執照者，1年內不得考領駕駛執照，同條例第67 條第
    3項亦有明文。
二、次按原處分意旨略以：受處分人甲○○駕駛車牌號碼UN-379
    7號之自用一般小客車，於民國95年1月5日12時30分許，行
    經彰化縣彰化市○○○路224號前，經彰化縣警察局保安隊
    員警攔停稽查，經值勤員警查知受處分人於駕駛執照吊扣期
    間駕車（吊扣期間自94年12月8日起至95年12月7日止）而掣
    單舉發。嗣經原處分機關即交通部公路總局台中區監理所彰
    化監理站認受處分人有駕駛執照吊扣期間駕車之違規行為，
    乃依道路交通管理處罰條例第21條第1項第7款、第67條第3
    項，及違反道路交通管理事件統一裁罰基準表規定，以95年
    6月21日彰監四字第裁64─I00000000號裁決書裁處受處分人
    罰鍰1萬2千元，並吊銷其駕駛執照，1年內不得考領駕駛執
    照。
三、異議意旨略以：所有違規罰單已於驗車、重領車牌時全部繳
    清，且原處分機關當日亦未告知尚有本案違規罰鍰待繳納，
    為何半年後突然接到裁決書。
四、經查，受處分人對於上揭時、地，有駕駛執照吊扣期間內駕
    車之違規行為並不爭執，且受處分人之駕駛執照確實自94年
    12月8日起至95年12月7日止遭吊扣，此有彰化縣警察局95年
    1月5日彰警局交字第I00000000號舉發違反道路交通管理事
    件通知單在卷可稽，是受處分人前揭違規行為，應堪認定。
    至於受處分人所辯：伊於95年1月10日向原處分機關辦理驗
    車、重領車牌時已繳納相關罰鍰，且原處分機關當日亦未告
    知尚有本案違規情事等語，然受處分人於當日係辦理車輛之
    異動登記（重領車牌）事項，且亦未提出本案違規罰鍰繳納
    證明，自難認定受處分人有於應到案日期前繳納本案違規罰
    鍰之事實。綜上所述，原處分機關對受處分人之前揭違規行
    為，依道路交通管理處罰條例第21條第1項第7款、第67條第
    3項，及違反道路交通管理事件統一裁罰基準表規定，裁處
    受處分人罰鍰1萬2千元，並吊銷其駕駛執照，1年內不得考
    領駕駛執照，核無不當。本件聲明異議為無理由，應予駁回。
五、據上論斷，應依道路交通管理處罰條例第87條第2項，道路交
    通案件處理辦法第19條，裁定如主文。
中    華    民    國    95    年    8     月    7     日
                      交通法庭  法  官  姚銘鴻
以上正本證明與原本無異
如不服本裁定，應於裁定送達後5日內向本院提出抗告狀 (須附
繕本 )。
中    華    民    國    95    年    8     月    7     日
                                書記官  謝志鑫


司法院資訊處製作；財團法人民間司法改革基金會備份。
